臺灣花蓮地方法院民事裁定
111年度重家繼訴字第3號
原      告  饒瑞玫  

            饒瑞玲  



            饒瑞玥  


            饒瑞昌  


            劉粉妹  


上五人共同
訴訟代理人  吳明益律師
            孫裕傑律師
被      告  溫峻德  


            溫翊妘  


            饒瑞珉  

上列當事人間請求分割遺產事件，本院裁定如下：
    主  文
原告應於本裁定送達翌日起十日內，補繳裁判費新臺幣貳拾參萬
伍仟捌佰肆拾元，逾期未繳，即駁回其訴。
    理  由
一、按家事訴訟事件，除本法別有規定者外，準用民事訴訟法之
    規定，家事事件法第51條定有明文。復按訴訟標的之價額，
    由法院核定。核定訴訟標的之價額，以起訴時之交易價額為
    準。以一訴主張數項標的者，其價額合併計算之。但所主張
    之數項標的互相競合或應為選擇者，其訴訟標的價額，應依
    其價額最高者定之，民事訴訟法第77條之1第1項、第2項、
    第77條之2第1項分別定有明文。又請求分割遺產之訴，其訴
    訟標的價額之計算，應以原告在第一審起訴時因分割所受利
    益之客觀價額為準（最高法院110年度台抗字第551號意旨參
    照）。
二、經查：本件原告主張其與被告為被繼承人饒捷奇之繼承人，
    並主張依饒捷奇所留遺囑，不動產應由原告饒瑞昌繼承10分
    之6、饒紋菱（原名饒瑞珠）、繞瑞玫、饒瑞玲及饒瑞玥各
    繼承10分之1；而饒紋菱已於110年6月9日死亡，故其應繼分
    應由其繼承人即被告溫峻德、溫翊妘再轉繼承。又被告饒瑞
    珉行使扣減權，依照原告之主張，原告劉粉妹、被告饒瑞珉
    應回復遺產14分之1之繼承權。而本件原告主張饒捷奇所遺
    遺產，依照財政部國稅局遺產稅免稅證明書所載，其不動產
    部份價值為新臺幣（下同）27,632,228元，動產部分價值為
    1,036,865元，合計價值為28,669,093元。但原告又主張其
    代墊饒捷奇債務、照顧饒捷奇所生費用及因申報遺產支出共
    9,029,325元（計算式：6,000,000＋2,814,309＋197,769＋17,
    247＝9,029,325元），請求自遺產中扣除償還。故依照原告
    之主張，被告饒瑞珉應取得遺產價值1,402,841元（計算式
    ：【28,669,093－9,029,325】÷14＝1,402,841元，小數點下
    四捨五入），被告溫峻德、溫翊妘扣除原告主張其應負擔之
    10分之1債務，及劉粉妹與饒瑞珉之扣減權後，共應取得遺
    產價值1,721,498元（計算式：【27,632,228÷10＋1,036,865
    ÷7－9,029,325÷10】×12÷14＝1,721,498元，小數點下四捨五
    入）。又依照原告主張，本件積極遺產除應分配被告饒瑞珉
    1,402,841元、溫峻德及溫翊妘共1,721,498元外，其餘財產
    均將歸於原告所有，故原告主張其因本件訴訟所獲得之利益
    為25,544,754元（計算式：28,669,093－1,402,841－1,721,4
    98＝25,544,754元）。
三、故本件訴訟標的價額為25,544,754元，依家事事件法第51條
    準用民事訴訟法第77條之13規定，應徵收第一審裁判費為23
    6,840元，扣除原告前已繳納1,000元，尚應補繳裁判費235,
    840元，限原告於本裁定送達翌日起10日內補繳，逾期未繳
    ，即駁回其訴。
四、依家事事件法第51條，民事訴訟法第249條第1項但書，裁定
    如主文。
中　　華　　民　　國　　111 　年　　 8　　月　　11　　日
                  家事法庭    法　官    何効鋼
以上正本係照原本作成。
如不服本裁定關於核定訴訟標的價額部分，應於送達後10日內向
本院提出抗告狀，並繳納抗告費新臺幣1,000元；其餘部分，不
得抗告。
中　　華　　民　　國　　111 　年　　8 　　月　　15　　日
                              書記官    蔡昀蓁